# 请问下现在准备主板IPO的公司，目前必须执行整合审计，出具内控审计报告吗？

提问人：alony 时间：2012-10-23 19:30:37
请问下现在准备主板IPO的公司，目前必须执行整合审计，出具内控审计报告吗？ 还能像以前一样，按老的会计控制规范出具审核报告吗？ 谢谢！

回答人：chenyiwei
根据《财政部办公厅 证监会办公厅关于 2012 年主板上市公司分类分批实施企业内部控制规范体系的通知》（财办会[2012]30号）规定：“新上市的主板上市公司应于上市当年开始建设内控体系，并在上市的下一年度年报披露的同时，披露内部控制自我评价报告和审计报告，且不早于参照上述(一)至(三)原则确定的披露时间”。 由于按照新的内控规范建设内控体系是按照内控审计指引出具内部控制审计报告的前提之一，因此按照上述规定理解，IPO申报期内的公司仍按目前的规定出具内部控制相关的申报报告。但应注意以下问题： 1 、根据证监会公告[2012]14号《关于进一步提高首次公开发行股票公司财务信息披露质量有关问题的意见》规定，证监会对IPO公司申报会计师出具内部控制鉴证报告中已经引入与《企业内部控制审计指引》基本相同的要求：评价内部控制缺陷的严重程度，测试内部控制制度执行的有效性并发表意见。但如前所述，虽然要求有所提高，但IPO阶段无需按照新的《企业内部控制审计指引》及其实施意见出具内部控制审计报告。 2 、根据《国务院国资委 财政部关于加快构建中央企业内部控制体系有关事项的通知》
（国资发评价[2012]68号）规定，“主业资产实现整体上市或所属控股上市公司资产比重超过60%、尚未在全集团范围内启动内部控制建设工作的中央企业，应当统筹规划、协同推进全集团内部控制体系建设，着力抓好集团总部与各类子企业同步建设与稳步实施工作，于 2012 年建立起覆盖全集团的内部控制体系；其他中央企业应当抓紧启动内部控制体系建设工作，确保 2013 年全面完成集团内部控制体系的建设与实施工作”，因此，对于按规定需按新内控规范建立和完善内控制度的企业，以后上市时，也有可能被要求出具内部控制审计报告。

提问人：alony 时间：2012-10-24 09:21:21
谢谢两位版主！ 请问目前 内部控制审核指导意见 和 内部会计控制规范-基本规范（试行） 这两个文件还有效吗？ IPO中如下措词是否妥当？ 。。。我们按照《中国注册会计师其他鉴证业务准则第 3101 号—历史财务信息审计或审阅以外的鉴证业务》和《内部控制审核指导意见》的规定执行了鉴证业务。。。 。。。我们认为，*公司按照《内部会计控制规范-基本规范（试行）》规定的标准于201×年 12 月 31 日在所有重大方面保持了与财务报表相关的有效的内部控制。 谢谢！

回答人：chenyiwei
目前你说的这两个文件并未被废止，所以仍可被引用作为评价标准和执业依据。目前IPO中的内控鉴证报告的措辞仍可使用之前引入新内控规范之前的习惯用词。

提问人：zengfengxia 时间：2012-10-26 16:59:08
其实现在讨厌的是有些IPO企业受券商的忽悠，坚持按基本规范和评价指引出自评报告并且不针对财务报告内部控制进行认定，会计师按 3101 和按审核指导意见出的报告是对被审计单位认定的再认定，不配套了，陈版有什么好的解决办法？

回答人：chenyiwei
现在财办会[2012]30号文的规定已经很清楚了，IPO企业仍执行原规范。估计券商要忽悠也没有那么容易。前段时间还听说过这种情况，但现在似乎应该已经比较少了。

提问人：五老峰 时间：2013-01-23 21:31:00
陈老师，我看到巨潮网上刚上市的公司披露的内控鉴定报告或内控审计报告都是针对三年又一期的最后一期截止日，请问在IPO申报的材料中，是不是都只对最后一期的截止日出具报告呢？ 不用对每一年末及最后一期末分别出具报告吧？

回答人：chenyiwei
是。

提问人：五老峰 时间：2013-01-25 00:00:22
谢谢陈老师： IPO只对最后一期截止日出具内部控制审计报告或内控鉴定报告，是否在做这么报告的底稿时，只需对最后一期时期内进行内部控制制度的描述，并抽取最后一期的内控测试样本呢？不用对最后一期之前期抽取样本和内部控制制度的描述呢？

回答人：chenyiwei
如果你是单独对该报告编制一套底稿，则这样做也无不可。但更多情况下该报告没有单独底稿，是与申报报表的审计底稿整合在一起的，这时的测试范围应体现“孰高”的要求。